# 或有对价

提问人：cpab 时间：2018-06-18 18:15:23
非同一控制下企业合并或有对价
基本情况简介： 公司签订的股权收购合同，约定了股权转让价格的调整事项。调整事项主要系被收购公司存在没有解决的事项，等解决后股价相应调整。如政府对某经营事项的定价，政府对工程造价的认定的金额等。并购后 12 个月后相关事项逐步得以落实。但有的是收购后1-2落实的，有的是在收购后3-4年才能落实。 这些事项有的是减少股价有的是增加股价，在1-2年内落实的事项，是增加股价，在第3-4年才能落实的事项，可能是减少股价。在第 1 至 2 年根据落实事项需确认营业外支出及负债，在第3-4年事项，根据落实的事事项需确认营业外收入及债权。如果打通计算，可能营业外收入及支出是持平的。
请教： 1 、对于待解决的事项，公司认为不好估计结果，需要待政府认可或出售股权方与购买股权方的认可，在这种情况下，是否可以待所有对股价调整的事项全部落实后，再一并处理，觉得比处理在不同的年度对损益波动影响，觉得更合适些。我的想法是否可行，谢谢！

回答人：chenyiwei
由于影响收购价格的事项有多项，且互相独立，因此确认其对财务报表的影响时，应当分别考虑单个事项的影响，并依据各该事项的解决进度及时处理和反映，不能为了均衡对各年度利润表的影响而“待所有对股价调整的事项全部落实后，再一并处理”。